

Av. Tomas Valle n° 9 1 7 - Q 2 0 2 - Fonos: Lima:
C on d o minio Las Palmeras - 01-565-1551
S M P - Lima Correo electr

Fonos: Lima: RPM: *576279, 98822-8329, 01-565-1551 Correo electrónico: gustavoa ra@yahoo.com

Gustavo Andrés Roncal Alva

Información Personal

Educación

Perfil

Estado Civil : Casado
Fecha de Nacimiento: 19-02-1959
Lugar de Nacimiento: Chimbote
D.N.I. : 32818830
C.I.P. : 44301

R.U.C. : 10328188304
 Carnet I.P.S.S. : 590219IRCAAGO
 Licencia de Conducir : Q32818830

 Universidad Nacional Federico Villarreal
 Titulo: Ingeniería Civil
 Registro del Colegio de Ingenieros del Perú C.I.P. 44301.

 Maestría en: Gerencia de la Construcción Moderna - UNFV – cursando el 2º año de estudios.

- Curso en: Diseño Sísmico de Construcciones, en el Centro Peruano Japonés de Investigaciones Sísmicas y Mitigación de Desastres, Universidad Nacional de Ingeniería (UNI).
- Computación: MS Office, AutoCAD, MS Project, S10, K & Bcop.
- Idiomas: Ingles intermedio.
- Cursos de Seguridad en las Mineras: ANTAMINA, YANACOCHA, MILPO, ATACOCHA, MINSUR, ANIMON, ETC.

Soy Ingeniero Civil colegiado con experiencia en diversas áreas de la Construcción como Edificaciones, Infraestructura Minera, Telecomunicaciones, Montaje de Estructuras Metálicas, Naves Industriales, Soldadura, etc., orientados a obtener resultados, tengo la habilidad para trabajar en equipo multifuncionales y bajo presión, también tengo la capacidad de negociación a todo nivel, he desempeñado cargos de Jefaturas de obras como, Residente, Supervisor, Jefe de Obra y Gerente de proyecto. Conocimientos y Aplicación en las obras ejecutadas, temas de Seguridad, Control de Calidad, Control de Proyecto y Gerenciamiento del Proyecto.

Experiencia Profesional

Empresa: CONSTRUCCION Y SUPERVISION GARA

Cargo: Jefe de Obra

De: Enero 2014 a la actualidad

Construcción de la Clínica de la Mujer y el Niño en Chimbote.

Empresa: MUNICIPALIDAD METROPOLITANA DE LIMA EMILIMA

Cargo: Supervisor de obra

De: Febrero 2013 a Diciembre2013.

 Supervisión de obra en "Creación de la Alameda de la integración entre la Explanada Sur del Estadio Nacional y el Parque de La Reserva en el Cercado de Lima - III etapa".

Contratista: NOKIA SIMEMS NETWORK
Empresa: AMERICA MOVIL SAC – CLARO

Cargo: Supervisor Senior

De: Octubre 2010 a Diciembre 2012

- Proyecto ROLL OUT 2010 2012.
- Supervisión de obras en todo el Perú: Obras Civiles, Cerco Metálico, Sistema de tierra, Sistema eléctrico, Montaje de Torres e Instalaciones Equipos TI.

Contratista: TECNICAS METALICAS INGENIEROS SAC
Empresa: AKER SOLUTIONS - CIA MINERA ANTAMINA SA

Cargo: Sub-Gerencia y Residente de Obra

De: 01-04-2010 a 31-09-2010

- Proyecto Saneamiento y Reubicación de Oficinas y Talleres
- Ubicación: Boulevard Slot
- Se trata de la construcción de instalaciones de desagüe domestico y pluvial, además instalaciones de agua potable y contra incendio, con tubería HDPE, también reubicación desmontaje y montaje de oficinas, talleres y almacenes: Costo 8 millones \$.

Contratista: TECNICAS METALICAS INGENIEROS SAC

Empresa: CIA MINERA ANTAMINA SA Cargo: Sub-Gerencia y Residente de Obra

De: Octubre 2008 a Marzo 2010

- NUEVO CAMPAMENTO PERMANENTE YANACANCHA EDIFICIO PRINCIPAL
- RECREACION SUR
- PUENTE PASILLOS
- MODULOS
- Se trata de un edificio de estructuras metálicas de dos niveles que está conformada por: Cocina, Comedor, policlínico, oficinas, Recreación, Pasillos y Módulos. Costo 28 Mills. \$.

Empresa: TÉCNICAS METALICAS INGENIEROS SAC INMOBILIARIA

Obra: CONDOMINIO LA ARBOLEDA

Ubicación: Av. Antonio Miro Quezada- Jesús María-Lima

Cargo: Supervisor de Obra
De: Enero 2008 a Setiembre 2008

Construcción de 02 torres de Edificios por Departamentos.

Contratista: TECNICAS METALICAS INGENIEROS SAC

Empresa: SAN FERNANDO SA

Cargo: Jefe de Obra

De: 01-08-2007 AL 31-11-2007

- Obra: NUEVA TORRE DE PELETIZADO
- Se trata de un edificio de estructuras metálicas que está conformada por: La Torre principal, Torre de servicio, Escalera principal, Escalera de servicio y Puente de Tuberías de vapor, se ejecuto la Fabricación y Montaje en varios niveles con una altura final nivel NTA + 32.70 mts.

Contratista: TÉCNICAS METALICAS INGENIEROS SAC

Empresa: AMERICA MOVIL SAC - CLARO

Cargo: Jefe de Obras

De: 01-07-2005 AL 31-02-2007

- Proyecto de Expansión América Móvil.
- Elaboración de Estudio de campo para la construcción de Celdas (TSS).
- Construcción de celdas. Obras Civil, Sistema tierra, sistema eléctrico y Montaje de torres en todo el Perú.
- Formas de Construcción: Greenfield y Rooftop.

Empresa: ARTCO SAC

Empresa: MINISTERIO DE TRANSPORTES Y COMUNICACIONES

Cargo: Residente de Obra De: 01-06-2005 Al: 30-06-2005

> Suministro e Instalación de Piso Vinílico, 12,500m2, en un edificio de 12 pisos ubicado entre la av. Tingo María y la av. Zorritos Cercado de Lima (Antiguo edificio de luz del Sur).

Empresa: MUNICIPALIDAD METROPOLITANA DE LIMA

EMILIMA S.A.

Cargo: Residente de Obra De: 01-01-2005 Al: 31-05-2005

- Ing. Residente de Obra, en Restauración de Casonas en el centro histórico de Lima,
 Ubicado entre el Jr. Lampa y el Jr. Ancash las obras Restauradas son:
 - -Casa de las Trece Puertas
 - Casa del Rastro
 - Casa Mendoza

Empresa: BANCO DE MATERIALES

En: PRESTAMOS SUPERVISADOS

Cargo: Ingeniero Supervisor de Obra

De: 01-10-2004 Al: 22-12-2004

 Elaboración de expedientes Técnicos -Supervisión de obras desde el inicio hasta su culminación (Fundo Bocanegra).

Empresa: ARTCO SAC

Empresa: TOTTUS La Marina – Saga Falabella

Cargo: Ingeniero Residente de Obra

De: 01-06-2004 Al: 25-09-2004

 Suministro e Instalación de Baldosas para Pisos, 10,000 m2 de Baldosas venecianas de 0.30x0.30 en el nivel -4.10 mts. SODIMAC HOME CENTER.

Empresa: TÉCNICAS METALICAS INGENIEROS SAC

Empresa: TOTTUS La Marina - Saga Falabella

Cargo: Ingeniero Residente de Obra

De: 01-09-2002 Al: 16-05-2004

 Se trata de un edificio de estructuras metálicas de dos niveles que está conformada por: La tienda TOTTUS Y SODIMAC. Se ejecuto la Fabricación y Montaje. Empresa: TÉCNICAS METALICAS INGENIEROS SAC

Empresa: Asentamiento Minero YANACOCHA S.R.L.

Cargo: **Residente de Obra**De: 01-01-2002 Al: 30-08-2002

- Departamento de Cajamarca
- Construcción Civil y Montaje de estructuras metálicas, con paneles de Termo techo y Termo muro Precor en la obra:

"Nuevo Laboratorio de Medio Ambiente" - Yanacocha Norte.

Empresa: TÉCNICAS METALICAS INGENIEROS SAC

Empresa: Mina San Rafael – Minsur Cargo: Ingeniero Residente de Obra

De: 01-10-2001 Al: 23-12-2001

- Departamento Puno Antauta.
- Suministro y Montaje de las Estructuras Metálicas y Cobertura del NUEVO EDIFICIO LABORATORIO DE GEOLOGIA, MINA SAN RAFAEL, Propiedad de Minsur S.A.

Empresa: TÉCNICAS METALICAS INGENIEROS SAC Empresa: Asentamiento Minero YANACOCHA S.R.L.

Cargo: Ingeniero Supervisor y Residente de Obra

De: 10-07-2000 Al: 30-09-2001

- Departamento de Cajamarca
- Construcción Civil y Montaje de estructuras metálicas, paneles de thermomuro Precor para oficinas en las obras:

Taller de Mantenimiento – La Quinua Techo Crushing – La Quinua

Empresa: TÉCNICAS METALICAS INGENIEROS SAC

Empresa: BELLSOUTH

Cargo: Ingeniero Jefe Supervisor y Residente de Obra

De: 01-11-1999 Al: 31-06-2000

 Construcción de casetas: Obras Civiles, Sistema de tierra, Sistema eléctrico, Montaje de Torres Autosoportadas y Ventadas.

Empresa: COFOPRI

Cargo: Ingeniero Supervisor De: 01-04-1999 Al: 30-10-1999

> Control de Calidad de los Planos de Lotización para los Títulos de Propiedad.

Empresa: TÉCNICAS METALICAS INGENIEROS SAC

Empresa: TELEFÓNICA DEL PERU S.A.

Cargo: Ingeniero Jefe Supervisor y Residente de Obra

Del: 01-09-1996 al: 30-12-1998

Proyecto MAR - CERRO DE PASCO Y JUNIN, Construcción de Bases de Concreto y Montaje de Torres Metálicas Auto Soportadas Y Mástiles:

- Provecto INTERCONEXIÓN HUANUCO-**PUCALLPA**
- Provecto MAR HUANUCO

Empresa: CONSTRUCTORA TRIALS S.A.

Cargo: Ingeniero Residente de Obra Del: 28-01-1995 al: 30-08-1996

Empresa: Asentamiento Minero ATACOCHA S.A.:

Dpto. Cerro de Pasco a 4300msnm

Obras Realizadas:

Construcción de Bases de la Chancadora

Estín 5 ½' (Planta Concentradora).

Construcción de Bases del Winche Ingersoll Rand (Interior de la Mina, 3540 msnm).

Construcción de Muro de Contención (Planta Concentradora).

Construcción de Ambientes para Charlas de Seguridad.

Obras de movimiento de tierras.

Construcción de Caminos de Acceso y trochas Carrozadles.

Empresa: Asentamiento Minero MILPO S.A.:

Dpto. Cerro de Pasco a 4300msnm Construcción de la Base del Molino Hardinge 8'x4', Motor y Reductor (Ampliación de la Planta Concentradora). Construcción de Base y Calzadura de la Celda Vertical de Flotación (Planta Con-Centradora).

Empresa: GREINSA

EMPRESARIAL DE INGENIERIA S.A.

Empresa: Asentamiento Minero ANIMON S.A.

Cargo: Ingeniero Residente de Obra

Del: 01-10-1994 al: 22-12-1994

Dpto. Cerro de Pasco a 4600msnm

Obras Realizadas:

Construcción de la Base para la Tolva de

Finos.

Construcción, Base del Molino Denver.

Construcción de la Losa Puente en la

Planta Concentradora.

Empresa: EMPRESA NACIONAL DE EDIFICACIONES ENACE

Cargo: Ingeniero Supervisor Del: 01-01-1994 al: 31-08-1994

> Supervisión de Créditos destinados para la construcción de Módulos en Fundo Bocanegra.

Empresa: COOPOP ZONA OPERATIVA N° 02 COMAS

Cargo: Ingeniero Residente
Del: 01-12-1987 al: 31-03-1991

Obras Realizadas

Construcción del Pabellón de Microcirugía Y TBC del Hospital Sergio Bernales Collique.

-Instalación de Redes de Agua P.J. Rosa de América – Santa Luzmila.

-Construcción de Aulas en los Centros Educativos: C.E. Suecia, C.E. Libertad, C.E. 2045, C.E. Collique, G.U.E. Esther Festini.

-Construcción de Losas Deportivas en las Zonas: Año Nuevo, El Carmen, P.J. Ricardo Bentin, C.E. San Carlos.

-Elaboración de Expedientes Técnicos.

TRABAJOS PARTICULARES:

- Diseño y Construcción de Tabiquería de Madera para oficinas en CC BANCO CONTINENTAL (M.E.D.E.X.).
- Trazo del Perfil Longitudinal del canal que abastece con agua de Regadío al Distrito de LAS SALINAS – LIMA. Y Levantamiento Topográficos de Parcelas.
- Construcción y Diseño del colegio Particular Hijos Valores de la Comunidad – COMAS
- Asesoramiento Técnico en diseño y construcción de cimentación para Torres Metálicas, para la empresa METAL MECANICA F.A.Y.C.O.S.A.
- Diseño y Construcción, centro Comercial Área: 400 m2 en la Ciudad de Chimbote

REFERENCIAS

Ing. Freddy Fukunaga - Supervisor de Proyecto - Bechtel - Las Bambas - 991884654

Ing. Jorge Luís Infantas Lira - Gerente de Operaciones - Técnicas Metálicas - RPM *243982 - 995719491

Ing. Roberto Caro Torero - Gerente de Proyecto. – Nokia Siemens Network – 993505027